zh-CN: 家居与园艺 > 草坪与花园 > 园艺用品 > 园艺工具 > 农具: 松土机; 锄头
vi: Nhà và vườn > Bãi cỏ và vườn > Làm vườn > Dụng cụ làm vườn > Dụng cụ trồng trọt: Công cụ xới đất; Cuốc
tr: Ev ve Bahçe > Çim ve Bahçe > Bahçecilik > Bahçe Aletleri > Ekme Biçme Aletleri: Kültivatörler; Üçgen Çapalar
hu: Otthon és kert > Gyep és kert > Kertészkedés > Kertészeti eszközök > Művelőeszközök: Művelők; Kapák
da: Hjem og have > Græsplæne og have > Havearbejde > Haveredskaber > Kultivatorværktøj: Kultivatorer; Lugejern
nl: Huis en tuin > Tuin en gazon > Tuinieren > Tuingereedschap > Ontginningsgereedschap: Cultivatoren; Schoffels
pl: Dom i ogród > Trawnik i ogród > Ogrodnictwo > Narzędzia ogrodnicze > Narzędzia do uprawy roli: Kultywatory; Motyki
hr-HR: Dom i vrt > Travnjak i vrt > Vrtlarstvo > Vrtlarski alati > Alati za uzgoj: Kultivatori; Motike
bg-BG: Дом и градина > Морава и градина > Градинарство > Градински инструменти > Инструменти за култивиране: Култиватори; Мотики
zh-TW: 居家和庭園 > 草皮和花園 > 園藝 > 園藝工具 > 農具: 齒耙; 鋤頭
de: Heim & Garten > Rasen & Garten > Gartenarbeit > Gartenwerkzeuge > Pflanzwerkzeuge: Kultivatoren; Hacken
pt-BR: Casa e jardim > Gramado e jardim > Jardinagem > Ferramentas de jardinagem > Ferramentas para cultivo: Cultivadores; Enxadas
fi: Koti ja puutarha > Piha ja puutarha > Puutarhanhoito > Puutarhatyökalut > Puutarhavälineet: Kultivaattorit; Kuokat
ko: 가정/원예 용품 > 잔디/정원 > 원예 > 원예 도구 > 재배 도구: 제초기; 괭이
nb: Hjem og hage > Plen og hage > Hagearbeid > Hageverktøy > Kultiveringsverktøy: Kultivatorer; Grev
sv: Hem och trädgård > Gräsmatta och trädgård > Trädgårdsskötsel > Trädgårdsverktyg > Odlingsverktyg: Kultivatorer; Trädgårdshackor
en: Home & Garden > Lawn & Garden > Gardening > Gardening Tools > Cultivating Tools: Cultivators; Hoes
lt-LT: Namai ir sodas > Veja ir sodas > Sodininkystė > Sodo įrankiai > Sodo įrankiai: Kultivatoriai; Kapliai
el: Σπίτι & κήπος > Γκαζόν & κήπος > Κηπουρική > Εργαλεία κηπουρικής > Εργαλεία καλλιέργειας: Συστήματα καλλιέργειας; Τσάπες
ro-RO: Casă și grădină > Gazon și grădină > Articole pentru grădinărit > Scule de grădinărit > Scule cultivare: Cultivatoare; Sape
fr: Maison et jardin > Pelouses et jardins > Jardinage > Outils de jardinage > Petit outillage de jardin: Cultivateurs; Houes
ja: ホーム・ガーデン > ガーデン用品・ガーデン機器 > ガーデニング > ガーデニング用具 > 耕作用具: 耕作機; くわ
es: Casa y jardín > Jardín > Jardinería > Herramientas de jardín > Herramientas de cultivo: Cultivadores; Azadas
sl-SI: Dom in vrt > Travnik in vrt > Vrtnarjenje > Vrtno orodje > Orodja za obdelovanje zemlje: Kultivatorji; Cevi
pt-PT: Casa e jardim > Relva e jardim > Jardinagem > Ferramentas de jardinagem > Ferramentas de cultivo: Cultivadores; Enxadas
th: บ้านและสวน > สนามและสวน > การทำสวน > เครื่องมือทำสวน > เครื่องมือเพาะปลูก: ส้อมพรวน; จอบ
it: Casa e giardino > Prato e giardino > Giardinaggio > Attrezzi da giardinaggio > Attrezzi per coltivazione: Coltivatori; Zappe
cs: Dům a zahrada > Trávníky a zahrady > Zahradničení > Zahradnické nářadí > Nářadí na obdělávání půdy: Kultivátory; Motyky
sk-SK: Dom a záhrada > Trávnik a záhrada > Záhradníctvo > Záhradné náradie > Kultivačné nástroje: Kultivátory; Motyky
ru: Дом и сад > Товары для придомовых и садовых участков > Садоводство > Садовые инструменты > Инструменты для рыхления почвы: Рыхлители; Тяпки и мотыги